【裁判字號】    89,交易,134
【裁判日期】    890711
【裁判案由】    公共危險等
【裁判全文】
臺灣雲林地方法院刑事判決                        八十九年度交易字第一三四號
    公  訴  人  臺灣雲林地方法院檢察署檢察官
    被      告  乙○○
                甲○○
右列被告等因公共危險等案件，經檢察官提起公訴（八十九年度偵字第六二五號、八
十九年度調偵字第八二號），本院判決如左：
    主  文
乙○○服用酒類，不能安全駕駛動力交通工具而駕駛者，處有期徒刑貳月，如易科罰
金，以佰元折算壹日。被訴過失傷害部分公訴不受理。
甲○○公訴不受理。
    事  實
一、乙○○於民國八十九年一月九日中午，在雲林縣四湖鄉林厝村其大姊家中喝喜酒
    ，於同日下午五時許，乙○○已達酒醉狀態而不能駕駛動力交通工具，竟仍由上
    址駕駛車號ＥＧ－四三四八號自小貨車上路。嗣於當晚七時三十分許，在行經雲
    林縣北港鎮○○路與新東街之交岔路口時，因故與甲○○駕駛之車號ＩＲ－七０
    八號大貨車互撞而受傷（過失傷害部分業據撤回告訴），當場經送醫治療發現其
    血液中酒精濃度高達每百毫升三百零四毫克，因而查獲上情。
二、案經雲林縣警察局北港分局報告臺灣雲林地方法院檢察署檢察官偵查起訴。
    理  由
甲、有罪部分
一、訊據被告乙○○固不否認於上開時地有駕車，惟矢口否認有酒醉，辯稱：當時有
    喝酒但沒喝醉云云。然查：右開犯行業據被告乙○○於本院審理中坦承因酒醉而
    發生車禍等語明確，於偵查中其並自白其在酒後開車係處於不安全狀態無誤，而
    被告於當晚七時三十分發生車禍後送醫檢驗出血液中酒精濃度高達每百毫升三百
    零四毫克之事實，復有中國醫藥學院北港附設醫院出具之被告血液酒精濃度檢驗
    單一紙在卷足參，依卷附之血中酒精濃度與呼氣酒精濃度換算表顯示，被告乙○
    ○於車禍後之口中吐氣酒精濃度已達每公升一˙五０毫克之多，以其當時體內酒
    精濃度之高，信其在醫院中亦呈酒醉狀態，則衡諸酒醉程度會隨著時間之延長而
    遞減之經驗法則，被告乙○○於下午五時許即開車上路時，當然更是醉酒而不能
    安全駕駛動力交通工具無疑。其事後所辯未酒醉云云，不足為信，本件事證明確
    ，被告乙○○酒醉開車之犯行堪以認定，自應依法論科。
二、核被告所為，係犯刑法第一百八十五條之三之公共危險罪。爰審酌被告乙○○犯
    後矢口否認犯行，空言狡辯，並無悔意，及其血中酒精濃度甚高，顯見其無視酒
    醉駕車之危險，並駕車後又因酒醉與他車發生碰撞，危害交通秩序不輕等一切情
    狀，量處如主文所示之刑，並諭知易科罰金之折算標準。
乙、公訴不受理部分
一、按告訴乃論之罪，告訴人得於第一審言詞辯論終結前撤回告訴，又告訴經撤回者
    ，法院應為不受理之判決，該項判決並得不經言詞辯論為之，刑事訴訟法第二百
    三十八條第一項、第三百零三條第三款、第三百零七條分別定有明文。
二、本件告訴人乙○○、甲○○因起訴書所載之車禍事實，互為告訴對方犯有過失傷
    害案件，起訴書認被告甲○○、乙○○二人均犯有刑法第二百八十四條第一項前
    段之過失傷害罪，依同法第二百八十七條前段之規定，須告訴乃論。茲據告訴人
    二人均當庭撤回告訴，依前開說明，就此部分，爰不經言詞辯論，逕為其二人公
    訴不受理之諭知。
據上論斷，應依刑事訴訟法第二百九十九條第一項前段、第三百零三條第三款、第三
百零七條，刑法第一百八十五條之三、第四十一條，罰金罰鍰提高標準條例第二條，
判決如主文。
中      華      民      國      八十九      年      七    月    十一    日
                                        臺灣雲林地方法院刑事第一庭
                                            法  官  侯  廷  昌
右正本證明與原本無異。
如不服本判決，應於判決送達後十日內向本院提出上訴狀( 應附繕本 )。
                                            書記官  李  清  龍
中      華      民      國      八十九      年      七    月    十一    日
附錄法條：刑法第一百八十五條之三
服用毒品、麻醉藥品、酒類或其他相類之物，不能安全駕駛重力交通工具而駕駛者，
處一年以下有期徒刑、拘役或三萬元以下罰金。


司法院資訊處製作；財團法人民間司法改革基金會備份。
